【裁判字號】    97,上易,1015
【裁判日期】    971212
【裁判案由】    詐欺
【裁判全文】
臺灣高等法院高雄分院刑事判決        97年度上易字第1015號
上  訴  人  臺灣高雄地方法院檢察署檢察官
被      告  甲○○（原名王世興）
上列上訴人因被告詐欺案件，不服臺灣高雄地方法院96年度易字
第3508號，中華民國97年10月17日第一審判決（起訴案號：臺灣
高雄地方法院檢察署96年度調偵續字第2 號），提起上訴，本院
判決如下：
    主  文
上訴駁回。
    理  由
一、按不服地方法院之第一審判決而上訴者，應向管轄第二審之
    高等法院為之。上訴書狀應敘述具體理由。上訴書狀未敘述
    上訴理由者，應於上訴期間屆滿後20日內補提理由書於原審
    法院，逾期未補提者，原審法院應定期間先命補正。第二審
    法院認為上訴書狀未敘述理由或上訴有第362 條前段之情形
    者，應以判決駁回之。但其情形可以補正而未經原審法院命
    其補正者，審判長應定期間先命補正。刑事訴訟法第361 條
    、第367 條，分別定有明文。所謂不服第一審判決之具體理
    由，必係依據卷內既有訴訟資料或提出新事證，指摘或表明
    第一審判決有何採證認事、用法或量刑等足以影響判決本旨
    之不當或違法，而構成應予撤銷之具體事由，始克當之（例
    如：依憑證據法則具體指出所採證據何以不具證據能力，或
    依憑卷證資料，明確指出所為證據證明力之判斷如何違背經
    驗、論理法則）；倘僅泛言原判決認定事實錯誤、違背法令
    、量刑失之過重或輕縱，而未依上揭意旨指出具體事由，或
    形式上雖已指出具體事由，然該事由縱使屬實，亦不足以認
    為原判決有何不當或違法者（例如：對不具有調查必要性之
    證據，法院未依聲請調查亦未說明理由，或援用證據不當，
    但除去該證據仍應為同一事實之認定），皆難謂係具體理由
    ，俾與第二審上訴制度旨在請求第二審法院撤銷、變更第一
    審不當或違法之判決，以實現個案救濟之立法目的相契合，
    並節制濫行上訴（最高法院97年度台上字第892 號判決意旨
    參照）。是以上訴人之上訴書狀或補提之上訴理由書，雖有
    敘述上訴理由，惟並未具體敘述第一審判決有上述違法、不
    當情形，即與未敘述具體理由無異，其所為上訴，即不符合
    上訴之法定要件。
二、本件檢察官不服原判決，提起上訴，理由略以：據告訴人乙
    ○○請求上訴，略以：被告甲○○身為執法人員，竟知法犯
    法，騙取告訴人新台幣（下同）194 萬元，惡性重大。經告
    訴人揭穿其詐騙手法後翻臉不認帳，於審理中將債務扭曲為
    賭債意圖賴帳，全無悔意，犯後態度不佳。告訴人因遭詐騙
    欠下大筆債務，妻子對此不諒解造成家庭失和，告訴人身心
    遭受莫大痛苦，原審僅判處被告有期徒刑1 年6 月，減為有
    期徒刑9 月，有違刑法第57條規定，難謂妥適等語。
三、惟查：量刑輕重係屬事實審法院得依職權自由裁量之事項，
    茍已斟酌刑法第57條各款所列情狀而未逾越法定刑度，不得
    遽指為違法失當（最高法院72年度台上字第6696號判例意旨
    參照）。原判決審酌被告身為警務執法人員，不知檢點約束
    自身言行，沈迷於地下期貨之賭博中，嗣因操作失利，虧空
    數百萬元，其為謀得現金償債，竟又以不實事項誆騙被害人
    ，使被害人受財產上損失甚鉅，且於被害人察覺其所宣稱價
    值2,000 萬元之土地為其父親所有以後，先是以清償部分借
    款方式敷衍被害人，嗣竟又完全否認其曾經向被告借貸之事
    實，而以被害人利用與其對賭地下期貨之方式對其詐騙330
    萬元之理由，拒絕再清償被害人分文，惡性非輕，實不宜輕
    縱，並考量被告犯後飾詞否認犯行，顯見其犯後態度非佳，
    及其素行、犯罪動機、智識程度等一切情狀，量處前開刑罰
    ，並敘明被告犯罪後，中華民國九十六年罪犯減刑條例業於
    96年7 月4 日公布，於同年月16日起施行，本案被告之犯罪
    時點係在96年4 月24日減刑基準日之前，且所犯之罪核與該
    條例第2 條第1 項之規定相符，復無同條例第3 條限制減刑
    之除外情形，是爰依該條例第2 條第1 項第3 款規定，減其
    上開宣告刑期2 分之1 為有期徒刑9 月。就量刑輕重之準據
    ，均已論敘綦詳，並在法定刑內科處其刑，經核於法並無不
    合。檢察官循告訴人請求上訴意旨，指稱原判決量刑過輕，
    惟對於原判決據此量刑究竟如何違背法令或不當，並未依據
    卷內資料為具體之指摘，僅空言原判決有違刑法第57條規定
    云云，依首揭說明，檢察官上訴部分不合上訴之法定要件，
    應予駁回，並不經言詞辯論為之。
四、據上論斷，應依刑事訴訟法第367 條前段、第372 條，判決
    如主文。
中    華    民    國    97    年    12    月    12    日
                  刑事第九庭    審判長法  官  莊秋桃
                                      法  官  謝宏宗
                                      法  官  裕斗
以上正本證明與原本無異。
本判決不得上訴。
中    華    民    國    97    年    12    月    15    日
                                      書記官  張宗芳


司法院資訊處製作；財團法人民間司法改革基金會備份。
